【裁判字號】    97,台抗,575
【裁判日期】    970904
【裁判案由】    請求塗銷土地所有權移轉登記等
【裁判全文】
最高法院民事裁定              九十七年度台抗字第五七五號
抗  告  人  甲○○
訴訟代理人  俞建界律師
上列抗告人因與相對人乙○○等間請求塗銷土地所有權移轉登記
等事件，對於中華民國九十七年六月三十日台灣高等法院花蓮分
院裁定（九十七年度重上字第二號），提起抗告，本院裁定如下
：
    主  文
抗告駁回。
抗告訴訟費用由抗告人負擔。
    理  由
按訴訟標的之價額，由法院核定。又以一訴主張數項標的者，其
價額合併計算之。民事訴訟法第七十七條之一第一項、第七十七
條之二第一項前段分別定有明文。本件兩造間請求塗銷土地移轉
登記等事件，抗告人於第一審起訴，先位聲明求為判決：(一)被告
（即相對人）丁○○、丙○○等應將民國九十五年十二月二十日
就花蓮市○○段五四三地號土地及其上同地段一六六五建號建物
，以買賣為登記原因之所有權移轉登記塗銷。(二)被告（即相對人
）乙○○應偕同丙○○將九十五年六月二十二日就花蓮市○○段
五四三地號土地及其上同地段一六六五建號建物，以買賣為登記
原因之所有權移轉登記塗銷，回復為原告甲○○所有。備位聲明
求為命：被告乙○○、丙○○應給付原告甲○○新台幣（下同）
六千五百萬元及加計法定遲延利息之判決。並陳明其訴訟標的價
（金）額為六千五百萬元，且按該標的價額計算繳交第一審裁判
費。第一審為抗告人敗訴之判決後，抗告人不服，提起第二審上
訴，其請求為判決事項之聲明，已不分先、後位，除保留原先位
聲明之(一)、(二)項請求，並將第(二)項請求末句改為回復為甲○○及
陳景彰所有外，另將原備位聲明列為第三項請求，而改稱：如無
法將花蓮市○○段五四三地號土地及其上同地段一六六五建號建
物回復為甲○○及陳景彰所有之狀態，乙○○、丙○○應給付甲
○○及陳景彰六千五百萬元及加計法定遲延利息之判決。仍按上
開標的價額即六千五百萬元計算繳交第二審裁判費。第二審駁回
抗告人之上訴後，抗告人就前開請求全部提起第三審上訴，原審
按抗告人所陳標的價額六千五百萬元計算裁定命抗告人繳交第三
審裁判費，依上說明，於法並無不合。抗告意旨，執本件訴訟標
的價額核定有誤，於法不合云云，指摘原裁定不當，聲明廢棄，
非有理由。
據上論結，本件抗告為無理由。依民事訴訟法第四百九十五條之
一第一項、第四百四十九條第一項、第九十五條、第七十八條，
裁定如主文。
中    華    民    國  九十七  年    九    月    四    日
                      最高法院民事第四庭
                          審判長法官  許  朝  雄
                                法官  陳  淑  敏
                                法官  鄭  玉  山
                                法官  袁  靜  文
                                法官  童  有  德
      本件正本證明與原本無異
                                      書  記  官
中    華    民    國  九十七  年    九    月   十五   日
                                                     Ｒ


司法院資訊處製作；財團法人民間司法改革基金會備份。
